【裁判字號】    89,上易,1795
【裁判日期】    891116
【裁判案由】    賭博
【裁判全文】
臺灣高等法院臺南分院刑事判決            八十九年度上易字第一七九五號  黎股
      上  訴  人
      即  被  告  甲○○○
      選任辯護人  陳惠菊
右上訴人因賭博案件，不服臺灣臺南地方法院八十九年度易字第一四六六號中華民國
八十九年八月十六日第一審判決（起訴案號：臺灣臺南地方法院檢察署八十八年度營
偵字第一六三三號），提起上訴，本院判決如左：
      主      文
原判決關於甲○○○部分撤銷。
甲○○○無罪。
      理      由
一、公訴意旨以：被告甲○○○自民國八十八年五月一日起，以新臺幣（下同）三
    十餘萬元之代價，向陳建安（另案辦理）頂讓設在臺南縣學甲鎮新生里六三號之
    「立新保齡球館一樓電玩部」，自當日承接陳建安所擺設如附表所示之賭博性電
    玩，供不特定人賭博財物，並自是日起，以月薪一萬八千元之代價接續僱用陳建
    安先前所僱用之開分員乙○○（已據原審判處罪刑確定）在上址擔任兌換代幣、
    寄分卡及代客人賣寄分卡等工作。八十八年十月二日十五時十五分許，適有賭客
    陳世民、曾體雅、李青油、李學龍在上址把玩前開電玩機具為警查獲，當場扣得
    如附表所示之電玩機具及寄分卡、日報表、交班表等物。因認被告甲○○○涉犯
    刑法第二百六十六條之賭博罪嫌云云。
二、訊據上訴人即被告甲○○○否認有公訴人所指賭博犯行，辯稱上開電玩部僅係供
    顧客玩電玩機具，不可以積分換現金，亦無買賣寄分卡情事等語。公訴人認被告
    涉有賭博犯行，係以：被告自承，自八十八年九月一日開始開設該電玩店，電玩
    機具係向前手陳建安頂下，三十多萬元等語。是被告甲○○○所擺設之電玩機具
    與先前陳建安所擺設為相同之機具。而陳建安所擺設者為賭博性電玩，被告甲○
    ○○所擺設者，亦應為賭博性電玩。同案被告乙○○於偵查中供稱，店內員工分
    三班，第一班自早上七時到下午三時由其值班，第二班自下午三時到晚上十一時
    由邱慧如負責，第三班自晚上十一時到早上七時係吳有常負責。謝惠萍原本係上
    第一班，當時老闆係陳建安，後來老闆係被告甲○○○。邱慧如及吳有常在陳建
    安當老闆時即在該店上班等情。故前開電玩店之機具及開分員均與前開陳建安所
    經營時相同。而前開陳建安及謝惠萍經營賭博性電玩，分別被判處罰金六千元及
    四千元，有臺灣臺南地方法院八十八年度易字第二六一０號、八十八年度易字第
    二六三七號判決在卷可憑。又證人即學甲分局承辦組長許炳元於偵查中證稱，前
    開電玩店在大門及側門各裝一個監視器，之前制服警員臨檢時，店內人員即全部
    移到保齡球館去，此次便衣警員前去臨檢，所有人員繼續打電玩等情。足見所經
    營者，有意躲避警察臨檢。被告甲○○○雖否認曾於客人離去時收受客人交付之
    計分卡，然同案被告乙○○供稱，有看到客人將計分卡交給甲○○○，甲○○○
    馬上拿給其換代幣等語。是被告甲○○○顯刻意迴避客人交卡給伊之事實。再同
    案被告乙○○於偵查中亦稱客人要走時，伊會代客人向其他客人表示此客人不玩
    了有計分卡，其他客人要買，就賣給其他客人，依一張計分卡一百分，買得之客
    人再持此計分卡向櫃檯兌換代幣等情。是同案被告乙○○所為亦相當於替客人兌
    換現金之行為，因認被告確犯有賭博罪嫌云云。
三、按事實之認定，應憑證據，如未能發現相當之證據，或證據不足以證明，自不能
    以推測或擬制之方法，以為裁判基礎，此已據最高法院著有判例，且為證據裁判
    主義精神之所在。依上開公訴人據以認被告涉有賭博犯行所舉證據，關於被告擺
    設者係繼受前手陳建安另犯之賭博罪，供賭博機具「跑馬」一台已經法院判決沒
    收，有該案判決書在卷可按（原審卷第五四至五七頁），本件扣案如附表所示電
    動玩具，無何證據足認係所謂陳建安供賭博所用。另關於被告受讓上開電玩部後
    ，原由陳建安雇用之人員及其值班，均沿舊制；以及員警證稱該店大門及側門裝
    有監視器，認有意躲避警察臨檢云云。以目前社會各行業營業現狀，裝監視器者
    比比皆是，即便一般住宅或公寓大樓，裝監視器者所在多有，焉可主觀推論均係
    為規避警察臨檢而設？上開公訴人主張顯係推測擬制，並無證據力。再同案被告
    乙○○雖證稱，曾見客人將計分卡交被告，被告換予代幣以及許女曾於不再把玩
    客戶告知後，詢問在場客人是否願價購不玩客人之計分卡，如有人願買，以計分
據上論結，應依刑事訴訟法第三百六十八條，判決如主文。
據上論結，應依刑事訴訟法第三百六十九條第一項前段、第三百六十四條、第二百九
十九條第一項前段、
，判決如主文。
本案經檢察官楊治宇到庭執行職務。
中    華    民    國      八十九      年      十一      月      十六    日
                                  臺灣高等法院臺南分院刑事第二庭
          審判長法官  游    明    仁
                                            法官  蘇    重    信
                                            法官  陳    清    溪
右正本證明與原本無異。
不得上訴。
                                      法院書記官  陳    明    芬
中    華    民    國      八十九      年      十一      月      十六    日
附錄：本判決論罪科


司法院資訊處製作；財團法人民間司法改革基金會備份。
